臺灣雲林地方法院民事裁定
110年度抗字第19號
抗  告  人  吳曜宗  


上列抗告人聲請變更相對人財團法人佛教台灣大慈恩譯經基金會
捐助章程，抗告人不服原裁定（本院110年度法字第2號），提起
抗告，本院裁定如下：
    主  文
抗告駁回。
抗告程序費用新臺幣壹仟元由抗告人負擔。
    理  由
一、抗告人原審聲請意旨以：
　　伊為相對人財團法人佛教台灣大慈恩譯經基金會之董事長。
    相對人前於民國109年11月27日經內政部以台內民字第10900
    66171號函許可設立，並向鈞院辦理法人登記在案，現該基
    金會為因應會務推動之實際運作狀況，經第1屆第2次董事會
    決議將相對人捐助章程中第22條內容予以修訂如附件（即修
    正條文對照表）所示，爰依民法第62條規定提起本件聲請，
    請求准予相對人之捐助章程第22條內容變更為如附件所示云
    云；並提出本院109證財字第1號法人登記證書、相對人110
    年度第1屆第2次董事會議事手冊及會議紀錄、修正條文對照
    表、修訂前、後捐助章程（均影本）等件為佐。
二、原裁定意旨略以：
　　按捐助章程所定之組織不完全，或重要之管理方法不具備者
    ，依民法第62條後段規定，亦僅得由主管機關、檢察官或利
    害關係人向法院聲請為必要之處分；至財團法人本身不得自
    行加以修改捐助章程，其董事或董事會亦不得以決議修正之
    。故本件相對人之捐助章程修訂案若屬民法第62條後段所規
    定之財團之組織及其管理方法等事項，則相對人其董事會自
    行議決將之修訂再向本院聲請准予變更，亦與前揭規定有違
    ，不應准許。
三、抗告意旨略以：
　　抗告人檢索鈞院及其他法院相類似之聲請事件，法院均准許
    財團法人董事長聲請變更財團法人捐助章程，而從未質疑其
    利害關係。且本件聲請完全係遵照主管機關內政部之指導手
    冊及承辦人教示之程序辦理，並無任何違誤，原裁定適用法
    律顯有錯誤。並聲明：
　　㈠原裁定廢棄。
　　㈡准許相對人之捐助章程第22條內容變更為附件所示。
四、按財團之組織及其管理方法，由捐助人以捐助章程或遺囑定
    之。捐助章程或遺囑所定之組織不完全，或重要之管理方法
    不具備者，法院得因主管機關、檢察官或利害關係人之聲請
    ，為必要之處分。民法第62條定有明文。
五、經查，本件抗告人於原審聲請事項，有抗告人提出之本院10
    9證財字第1號法人登記證書、相對人110年度第1屆第2次董
    事會議事手冊及會議紀錄、修正條文對照表、修訂前、後捐
    助章程（均影本）可資比對，足信無誤。然本件抗告人聲請
    變更相對人捐助章程，僅係變更相對人之捐助對象，其捐助
    章程所規定之組織並無不完全，或重要之管理方法不具備，
    而需由本院為必要處分。是本件相對人捐助章程之修正，是
    否准許，純係目的事業主管機關之權責，毋待法院之裁定。
    本件相對人捐助章程之修正，業經本院函詢目的事業主管機
    關內政部，經內政部以110年7月8日台內民字第1100035731
    號函表示無意見（本院卷第53頁），抗告人即應逕送登記主
    管機關予以登記。其聲請本院裁定准許變更云云，核與上開
    規定不符，不應准許，原裁定駁回抗告人之聲請，理由雖與
    本院不同，但結果並無相異，則抗告人求予廢棄原裁定，為
    無理由，應予駁回。 。
六、據上論結，本件抗告為無理由，爰依非訟事件法第46條、第
    21條第2 項、第24條第1 項、民事訴訟法第495 條之1 第1
    項、第449 條第1 項、第95條、第78條，裁定如主文。 
中　　華　　民　　國　　110 　年　　8 　　月　　3 　　日
              民事第二庭    審判長法  官 陳秋如
　　　　　　　　　 
　　　　　　　　　                法  官 洪儀芳
　　　　　　　　　
　　　　　　　　　                法  官 楊昱辰
以上正本係照原本作成。
本裁定除以適用法規顯有錯誤為理由外，不得再抗告。如提起再
抗告，應於收受後10日內委任律師為訴訟代理人向本院提出再抗
告狀，並繳納再抗告費新臺幣1,000元。 
中　　華　　民　　國　　110 　年　　8 　　月　　3 　　日
                                  書記官 陳玉珮